* Ngspice тест: ACTUATOR_CHANNEL / ACT_CH_COAST
* Выбег. IN1 = L, IN2 = L — оба плеча Hi-Z, на моторедуктор
* питание не подаётся. Выходы должны прижиматься к GND через
* утечки драйвера (в идеальной модели — 0В).
.INCLUDE /home/vitaly-pc/kicad/climate_control_niva_travel/spice/lib/motor_model.lib
.INCLUDE spice/ACTUATOR_CHANNEL.sub

* Порты: FB FB_RAW GND IN1 IN2 MOTOR_A MOTOR_B

* V1: Питание H-моста
V1 VCC_12V 0 DC 14.4

* V2: IN1 = лог. 0
V2 IN1 0 DC 0.0

* V3: IN2 = лог. 0
V3 IN2 0 DC 0.0

* XM: Тот же моторедуктор, без питания
XM MOTOR_A MOTOR_B SPEED DC_MOTOR R_arm=30 L_arm=50m Ke=40 Kt=0.05 C_inertia=1e-4 R_friction=30
XACTUATOR_CHANNEL FB FB_RAW 0 IN1 IN2 MOTOR_A MOTOR_B ACTUATOR_CHANNEL

.op
.control
run
print v(motor_a) v(motor_b)
.endc
.end
